臺灣桃園地方法院刑事判決　　　　　　　94年度訴字第1068號
公　訴　人　臺灣桃園地方法院檢察署檢察官
被　　　告　乙○○
選任辯護人　呂理胡律師
上列被告因強盜等案件，經檢察官提起公訴（九十四年度偵字第
三六三八號），本院判決如下︰
    主  文
乙○○共同傷害人之身體，處有期徒刑肆月；又共同意圖為自己
不法之所有，結夥三人以上、攜帶兇器，以強暴至使不能抗拒，
而取他人之物，處有期徒刑柒年。應執行有期徒刑柒年壹月。
    事  實
一、乙○○於民國九十四年一月一日凌晨，在某網路咖啡店把玩
    線上遊戲，與在桃園縣中壢市○○街二十九巷四號「藍語生
    活網咖」把玩同款線上遊戲之丁○○、乙○○之弟偕裕恆對
    打，嗣乙○○與丁○○因細故發生爭執，乙○○心生不悅，
    遂與丁○○相約在桃園縣中壢市○○里○○○路中原大學游
    泳池旁邊之停車場談判，乙○○並邀斯時亦與其一同在該網
    路咖啡店內把玩之丙○○（綽號「舞動」，另由檢察官偵辦
    中）、「甲○○」一同前往，並自該網路咖啡店攜走所有人
    不詳之棒球棍一支。同日凌晨二時許，丁○○與不知情之偕
    裕恆先行抵達該停車場，未幾，乙○○、丙○○、「甲○○
    」亦一同到達，乙○○斥責丁○○後，即與丙○○、「甲○○」共同基於傷害之犯意聯絡，分持前開棒球棍及在該處地
    上撿拾之玻璃瓶毆打丁○○，致其受有頭皮之開放性傷口等
    傷害。丁○○遭毆打倒地後，乙○○、丙○○、「甲○○」
    見丁○○之外套口袋露出一截皮夾，竟另行起意，共同意圖
    為自己不法之所有，在攜帶有以之揮擊，足以傷害他人生命
    、身體，客觀上具有危險性之棒球棍、玻璃瓶之情形下，由
    乙○○伸手欲奪取丁○○之皮夾，丁○○發覺後，在乙○○
    尚未碰觸皮夾前即伸手抓住丁○○之手，稱：不行，這是我
    的皮夾，惟乙○○置之不理，仍強行將丁○○之皮夾奪走，
    以此強暴方法至使丁○○不能抗拒，而強盜丁○○之皮夾，
    得手後即與丙○○、「甲○○」一同離去，將前開玻璃瓶隨
    地棄置，皮夾內之現金新台幣（下同）一千七百元由其三人
    朋分，皮夾棄置在中壢市○○○路某加油站之草叢內，再一
    同至該網路咖啡店繼續把玩，前開棒球棍則歸還該店（玻璃
    瓶及棒球棍均未扣案）。後經丁○○訴警究辦，經警循線查
    獲乙○○。
二、案經丁○○訴由桃園縣政府警察局中壢分局報告臺灣桃園地
    方法院檢察署檢察官偵查起訴。
    理  由
一、訊據被告乙○○於本院審理時坦承毆打告訴人丁○○之犯行
    不諱，惟矢口否認有強盜告訴人皮夾之犯行，略以：當時是
    丙○○搶丁○○的皮夾，並非伊所搶，伊也未與丙○○有強
    盜丁○○皮夾之犯意聯絡云云置辯。惟查：
（一）被告與丙○○、「甲○○」共同毆打告訴人丁○○之事實
      ，業據證人丁○○、偕裕恆結證明確，並有診斷證明書一
      紙在卷可按，足認被告此部分自白確與事實相符，堪以採
      信。
（二）被告於本院審理時雖矢口否認有強盜之犯行，惟其於警詢
      及九十四年二月四日檢察官訊問時均供稱：伊當時見丁○○被打倒後，看見他口袋內有皮夾，就要伸手進入他口袋
      內將皮夾取走，但丁○○抓著伊的手，不讓伊將皮夾取走
      ，但伊還是用力將皮夾扯出來等語。被告就此雖辯稱：皮
      夾不是伊搶的，是丙○○搶的，伊在警詢及偵查中之所以
      會承認是伊搶的，是因為伊找不到丙○○，所以只好說是
      伊搶的云云，然被告前揭供述情節，與丁○○於偵查、本
      院審理時證述稱：當時伊被打倒在地上，乙○○就過來要
      搶伊的皮包，伊抓住他的手，並說：不行，這是我的皮夾
      ，但他還是將皮夾搶走等語互核相符，被告若確未實施本
      件強盜犯行，焉有連下手之人欲伸手進入告訴人口袋奪取
      皮夾，而遭告訴人抓住手制止此種細節均知之甚詳之理，
      且被告於警詢及九十四年二月四日檢察官訊問時均供稱伊
      係與丙○○共同毆打告訴人，並未為丙○○隱瞞該部分事
      實，若該皮夾確係丙○○所強盜，與被告無涉，被告實無
      在警員及檢察詢問係何人動手強盜告訴人皮夾時，反獨自
      承擔之理。
（三）證人丙○○於偵查及審理中雖證稱：當時是「甲○○」叫
      伊去拿丁○○之皮夾，伊就伸手去丁○○的褲子口袋內拿
      ，當時因為「甲○○」拿棒球棍，我們的人又比丁○○多
      ，所以他不敢反抗，也沒有與伊拉扯，乙○○有叫伊不要
      去拿，說拿了會出事，伊拿了皮夾後，就與乙○○、「甲○○」一起離開，到了一個加油站後打開皮夾，發現裡面
      有一千五百元現金，我們三人就每個人分五百元，伊並把
      皮夾丟在加油站邊的草叢裡，後來乙○○並沒有告訴伊說
      他要去加油站邊的草叢裡找皮夾云云，惟此與被告辯稱：
      伊當日毆打丁○○後，因為怕警察會來，所以伊就先走，
      但是丙○○還留在該處，沒有與伊一起離開，後來在伊騎
      機車回家之路上，丙○○騎另一輛機車追上伊，拿一個皮
      夾給伊看，並告訴伊說那是丁○○之皮夾，伊才知道他搶
      了丁○○的皮夾，之後丁○○的母親打電給伊母親，說只
      要把皮夾還給丁○○就沒事了，伊就趕緊去找丙○○，丙○○告訴伊說他將皮夾丟在中原大學附近一家加油站附近
      之草地，伊去找，結果就找到皮夾云云，不相符合，且與
      證人丁○○證稱：當時伊看的很清楚，是乙○○伸手要到
      伊外套口袋內拿皮夾，伊還抓住他的手，要求他不要拿，
      伊當時並未聽見有人叫丙○○來拿伊之皮夾等語，亦有所
      出入，足徵證人丙○○前開證述情節，無非迴護被告之詞
      ，洵不足採信。
（四）綜上所述，被告嗣後翻異前供，無非飾詞卸責之詞，不足
      採信。本件事證明確，被告犯行堪以認定，應予依法論科
      。
二、核被告乙○○所為，係犯刑法第二百七十七條第一項傷害罪
    、同法第三百三十條第一項之結夥三人以上、攜帶兇器強盜
    罪。被告與丙○○、「甲○○」就前開傷害、強盜犯行，均
    有犯意聯絡與行為分擔，應論以共同正犯。被告所犯前開二
    罪名，犯意各別，行為互殊，可認係分別起意，應予分論併
    罰。茲審酌被告僅因細故，即毆打告訴人成傷，復又因貪圖
    一己之私，強盜告訴人之財物，迄未與告訴人達成和解，賠
    償其所受損害，犯後猶飾詞卸責，惟強盜所得財物不多等一
    切情狀，各量處如主文所示之刑，並合併定其應執行之刑，
    以資懲儆。
據上論斷，應依刑事訴訟法第二百九十九條第一項前段，刑法第
二十八條、第二百七十七條第一項、第三百三十條第一項、第五
十一條第五款，罰金罰鍰提高標準條例第一條前段，判決如主文
。
本案經檢察官古慧珍到庭執行職務。
中　　華　　民　　國　　94　　年　　10　　月　　11　　日
                  刑事第十庭  審判長法　官　  江德民
                                    法  官    柯姿佐
                                    法  官    蔡和憲
上正本證明與原本無異。
如不服本判決書，應於送達後十日內，向本院提出上訴狀。
                                    書記官    常毓生
中　　華　　民　　國　　94　　年　　10　　月　　11　　日
中華民國刑法第277條第1項：
傷害人之身體或健康者，處三年以下有期徒刑、拘役或一千元以
下罰金。
中華民國刑法第321條第1項：
犯竊盜罪而有左列情形之一者，處六月以上、五年以下有期徒刑
：
一  於夜間侵入住宅或有人居住之建築物、船艦或隱匿其內而犯
    之者。
二  毀越門扇、牆垣或其他安全設備而犯之者。
三  攜帶兇器而犯之者。
四  結夥三人以上而犯之者。
五  乘火災、水災或其他災害之際而犯之者。
六  在車站或埠頭而犯之者。
中華民國刑法第330條第1項：
犯強盜罪而有第三百二十一條第一項各款情形之一者，處七年以
上有期徒刑。
